Minutes et répertoires du notaire Germain TRONSON, 17 novembre 1598 - 29 décembre 1657 (étude I)
Archives nationales de Frabce
Minutes et répertoires du notaire Germain TRONSON (étude I)
17 novembre 1598 - 29 décembre 1657
MC/ET/I/55 - MC/ET/I/131
Étude notariale I (Paris; 1575-....); Tronson, Germain
n ml
Archives nationales de France
Minutes et répertoires:la loi 2008-696 du 15 juillet 2008 relative aux archives a fixé à 75 ans à compter de la date de l'acte, ou à 25 ans à compter de la date du décès de l'intéressé si ce délai est plus bref, le délai de communication des minutes et répertoires des notaires; ce délai est porté à 100 ans à compter de la date de l'acte si le document se rapporte à un mineur (code du Patrimoine, articles L213-2, 4e d et 5e).
Autres documents de l'étude (dossiers de clients, comptabilité...):s'agissant d'archives privées, ces documents sont communicables selon les modalités fixées par le déposant ou le donateur.
Certains documents ne sont pas accessibles en raison de leur mauvais état de conservation.
Versement
Attention: Germain TRONSON n'a pas laissé de répertoire pour son activité dans l'étude I.
Accès aux instruments de recherche de tous les notaires de l’étude I
Archives de l'étude I
- Minutes de Germain TRONSON, 1598 - décembre 1657; MC/ET/I/55 - MC/ET/I/131
  - Minutes. 1598, 18 décembre - 1599, 18 décembre 1598 - 1599; MC/ET/I/55; registre. Document détérioré.
    Informations concernant le classement:
    Le niveau inférieur de description, quand il existe, correspond aux minutes d'actes. Toutes les minutes ne sont pas forcément décrites une à une. Les descriptions de ces minutes sont plus ou moins détaillées.
    - Contrat de mariage de Pierre Dudet avec Michelle Courant, fille de défunt Firmin Courant, tisserand à Lagny, au pont Saint-Michel., 1er mars 1549; MC/ET/I/55
      Origine de l'information:
      Fichier dit 'général' XVIe siècle (env. 30.000 actes), par le personnel du Minutier, 1930-1999 (fichier papier entièrement dématérialisé; voir contexte dans le Plan d’orientation général - Notaires de Paris, guides thématiques du Minutier).
      contrat de mariage; Courant, Michelle; Courant, Ferming; Dudet, Pierre; tisserand
    - Inventaire après décès de Perrette Richer, femme de Jean Alan, marchand laboureur rue du Four, à la Vieille Tuilerie., 20 janvier 1599; MC/ET/I/55
      Étude I, contrats de mariage, testaments, inventaires après décès, 1579-1599 (141 actes) (fichier papier entièrement dématérialisé; voir contexte dans le Plan d’orientation général - Notaires de Paris, guides thématiques du Minutier).
      Date de création de la notice: 2003
      inventaire après décès; Four (rue du); Richer, Perrette; Alan, Jean; commerçant; agriculteur
    - Contrat de mariage entre Jean Alan, laboureur rue du Four, à la Vieille Tuilerie, et Nicole Dauteul, veuve de Pierre Leroux, laboureur à Vaugirard., MC/ET/I/55
      contrat de mariage; Vaugirard (ancienne commune); Dauteul, Nicole; Leroux, Pierre; Alan, Jean; agriculteur
    - Inventaire après décès de Philbert Laurens, marchand drapier, époux de Marguerite Thuost, rue Saint-Honoré, à l'image Sainte Catherine., 23 janvier 1599; MC/ET/I/55
      inventaire après décès; Saint-Honoré (rue); Laurens, Philbert; Thuost, Marguerite; négociant
    - Testament de Catherine Presterelle, femme de Jean de Peiras, notaire au Châtelet, rue Saint-Germain-l'Auxerrois., 28 janvier 1599; MC/ET/I/55
      testament; Saint-Germain-l'Auxerrois (rue); Presterelle, Catherine; Peiras, Jean de; notaire
    - Contrat de mariage entre Pierre Dubout, [gagne-denier, rue des Prêtres, Saint-Germain-des-Prés], et Michelle Courant, fille de défunt Fourcy Courant, tisserand à Lagny, au pont Saint-Michel., 1er mars 1599; MC/ET/I/55
      Date de création de la notice: 2008
      contrat de mariage; Prêtres (rue des); Saint-Germain-des-Prés (hameau); Lagny-sur-Marne (Seine-et-Marne); Courant, Michelle; Dubout, Pierre; Courant, Fourcy; tisserand; journalier
    - Testament de Simon Brasseur, maître tissutier rubannier, rue Cassette., 14 avril 1599; MC/ET/I/55
      testament; Cassette (rue); Brasseur, Simon; tisserand; passementier
    - Inventaire après décès de Louise de Daillon, femme de Barthélemy de Balsac, seigneur de Saint-Par et de Cabaulx, sur le pont au Change, à l'enseigne des Trois-Anges., 27 avril 1599; MC/ET/I/55
      inventaire après décès; Change (pont au); Daillon, Louise de; Balsac, Barthélémy de
    - Contrat de mariage entre Jacques Gobert, tanneur de cuirs à saint-Marcel, et Marie Leblanc, fille de feu Bernard Leblanc, menuisier., 9 mai 1599; MC/ET/I/55
      contrat de mariage; Saint-Marcel (faubourg); Gobert, Jacques; Leblanc, Marie; Leblanc, Bernard; tanneur; menuisier
    - Association pour la ferme du barrage de la porte de Bucy., 12 juin 1599; MC/ET/I/55
      Contrats d'association XVIe siècle (66 actes), par Catherine Grodecki, 1970-1986 (fichier papier entièrement dématérialisé; voir contexte dans le Plan d’orientation général - Notaires de Paris, guides thématiques du Minutier).
      acte de société
    - Testament de Jeanne de Louvain, veuve de Guillaume Thelier, marchand drapier chaussetier, rue de Seine., 2 juillet 1599; MC/ET/I/55
      testament; Seine (rue de); Louvain, Jeanne de; Thelier, Guillaume; négociant; fabricant d'accessoires vestimentaires
    - Testament de Louise de Daillon, femme de Barthélemy de Balzac, seigneur de Saint-Par et de Cabaulx, rue Saint-André-des-Arts., 14 août 1599; MC/ET/I/55
      testament; Saint-André-des-Arts (rue); Balzac, Barthélemy de; Daillon, Louise de
    - Inventaire après décès de Louise de Daillon, femme de Barthélemy de Balsac, seigneur de Saint-Par et de Cabaulx, sur le pont au Change, à l'enseigne des Trois-Anges., 27 août 1599; MC/ET/I/55
      inventaire après décès; Change (pont au); Daillon, Louise de; Balzac, Barthélemy de
    - Contrat de mariage entre Claude Wryer, maître orfèvre, rue du Colombier, et Jeanne Godart, fille de Abraham Gaudart, maître brodeur, rue du Colombier., 23 septembre 1599; MC/ET/I/55
      Contrats de mariage XVIe siècle (1315 actes), par Catherine Grodecki, Madeleine Jurgens, Louis Collard, 1954-1986 (fichier papier entièrement dématérialisé; voir contexte dans le Plan d’orientation général - Notaires de Paris, guides thématiques du Minutier).
      contrat de mariage; Colombier (rue du); Wryer, Claude; Gaudart, Jeanne; Gaudart, Abraham; orfèvre; brodeur
    - Inventaire après décès de Jacqueline Decault, femme de François Barisson, au bout du pont Saint-Michel, à l'enseigne du Grand-Huis., 18 novembre 1599; MC/ET/I/55
      inventaire après décès; Saint-Michel (pont); Decault, Jacqueline; Barisson, François
  - Minutes. 1600, MC/ET/I/56
    - Mise en apprentissage de Vincent Chauvet, par François Chauvet, son oncle, vigneron, rue Montorgueil, auprès de Claude Le Cat, maître vannier-quincaillier, au Marché-Neuf., 26 janvier 1600; MC/ET/I/56; fol.0014
      Contrats d'apprentissage de l'étude I, 1578-1705 (1230 actes) (fichier papier entièrement dématérialisé; voir contexte dans le Plan d’orientation général - Notaires de Paris, guides thématiques du Minutier).
      contrat d'apprentissage; Montorgueil (rue); Neuf (marché); Chauvet, Vincent; Chauvet, François; Le Cat, Claude; viticulteur
    - Mise en apprentissage de Nicolas Gontier, par Madeleine Tuguault, sa mère, veuve de François Gontier, drapier, pont Saint-Michel, auprès d'Innocent Tristant, tailleur de pierre, rue Tireboudin., 8 février 1600; MC/ET/I/56; fol.0018
      contrat d'apprentissage; Saint-Michel (pont); Tireboudin (rue); Gontier, Nicolas; Tuguault, Madeleine; Gontier, François; Tristant, Innocent; tisserand; tailleur de pierre
    - Mise en apprentissage d'Antoinette Levasseur, par Jacques Levasseur, son oncle, praticien à Montesson, auprès de Perette Thibenelle, racousteuse de bas, veuve de Pierre Lefebvre, marchand bonnetier., 26 février 1600; MC/ET/I/56; fol. 0023
      contrat d'apprentissage; Levasseur, Antoinette; Levasseur, Jacques; Thibenelle, Perette; Lefebvre, Pierre; juriste; commerçant; fabricant d'accessoires vestimentaires
    - Contrat de mariage entre Nicolas Cochon, postulant procureur en la cour de Parlement, rue et paroisse Saint-Médéric, et Madeleine Mesnage, quai des Augustins, paroisse Saint-André-des-Arts., 7 mars 1600; MC/ET/I/56
      Étude I, contrats de mariage, testaments, inventaires après décès, 1600-1699 (2746 actes) (fichier papier entièrement dématérialisé; voir contexte dans le Plan d’orientation général - Notaires de Paris, guides thématiques du Minutier).
      Date de création de la notice: 2004
      contrat de mariage; Saint-Merri (rue); Grands-Augustins (quai des); Cochon, Nicolas; Mesnage, Madeleine
    - Transaction entre Jacques Le Vavasseur, maître joueur d'instruments, demeurant rue de la Harpe, et Henri Bonnegent, maître joueur d'instruments, demeurant rue de Maubué, portant acceptation par Le Vavasseur d'une somme de 9 livres dont le tiers est versé comptant. Sur cette somme 6 livres représentent la part de Bonnegent dans une somme de 30 livres au payement de laquelle il avait été condamné, par arrêt du parlement du 1er mars 1600, avec François Robillart, Guillaume Daumont, l'aîné, Nicolas Lasnyer et Pierre Dupain, maîtres joueurs d'instruments, et les 3 livres restant représentent les frais de procédure., 8 mars 1600; MC/ET/I/56
      Documents du Minutier central concernant l'histoire de la musique (1600-1650), par Madeleine Jurgens, tome I [études I à X, 1763 actes], Paris, Archives nationales, 1967, p. 569 (instrument de recherche imprimé dématérialisé, certaines notices sont plus détaillées dans la version intégrale accessible en ligne par la rubrique 'Autres instruments de recherche', voir contexte dans le Plan d’orientation général - Notaires de Paris, guides thématiques du Minutier).
      Date de révision: 2011
      Date de création de la notice: 2009
      Documents du Minutier central concernant l'histoire de la musique (1600-1650), par Madeleine Jurgens, tome I, Paris, Archives nationales, 1967, XVI-1054 p.
    - Transaction de même nature que la précédente entre Jacques Le Vavasseur et Pierre Dupain, maître joueur d'instruments, demeurant rue du Séjour, paroisse Saint-Eustache., 8 mars 1600; MC/ET/I/56
      Documents du Minutier central concernant l'histoire de la musique (1600-1650), par Madeleine Jurgens, tome I [études I à X, 1763 actes], Paris, Archives nationales, 1967, p. 570 (instrument de recherche imprimé dématérialisé, certaines notices sont plus détaillées dans la version intégrale accessible en ligne par la rubrique 'Autres instruments de recherche', voir contexte dans le Plan d’orientation général - Notaires de Paris, guides thématiques du Minutier).
    - Mise en apprentissage de François Boutin, fils de feu François Boutin, manouvrier, auprès de Pierre Cordier, honorable homme, tailleur d'habits du duc de Genevois et de Nemours en son hôtel, rue Pavée., 2 avril 1600; MC/ET/I/56; fol.0049
      contrat d'apprentissage; Pavée (rue); Nemours, Henri de Savoie (1572-1632, duc de); Boutin, François (fils); Boutin, François (père); Cordier, Pierre; journalier; tailleur d'habits
    - Testament de Guillaume de Gadagne., 25 avril 1600; MC/ET/I/56
      Actes signalés par les lecteurs et correspondants du Minutier central des notaires de Paris, 2000-2011 (base de données migrée: voir contexte dans le Plan d’orientation général - Notaires de Paris, guides thématiques du Minutier).
      Date de révision: 2010
      Date de création de la notice: 2005
      testament; Gadagne, Guillaume de
    - Testament de Noël Huimont, serviteur domestique au logis de monsieur le président Seguier, quai des Augustins., 28 avril 1600; MC/ET/I/56
      testament; Grands-Augustins (quai des); Huimont, Noël; employé de maison
    - Contrat de mariage entre Antoine Pingard, maçon, rue de la Mortellerie, paroisse Saint-Gervais, et Marie Perissé, rue de la Juiverie, paroisse Saint-Gervais., 30 avril 1600; MC/ET/I/56
      contrat de mariage; Mortellerie (rue de la); Juiverie (rue de la); Pingard, Antoine; Perisse, Marie; maçon
    - Mise en apprentissage de Charles Delamare, par Pierre Delamare, son cousin germain, fourbisseur, rue des Carmes, auprès de René Lanneau, honorable homme, maître fourbisseur, pont Saint-Michel., 4 mai 1600; MC/ET/I/56; fol. 0057
      contrat d'apprentissage; Carmes (rue des); Saint-Michel (pont); Delamare, Charles; Delamare, Pierre; Lanneau, René; armurier
    - Mise en apprentissage de Gabriel Mallet, par Colette Cesce, sa mère, veuve de Pierre Mallet, maître tonnelier à Pontoise, auprès de Jacques Levasseur, honorable homme, maître joueur d'instruments, rue de la Cherté., 10 mai 1600; MC/ET/I/56; fol. 0061
      contrat d'apprentissage; Pontoise (Val-d'Oise); Mallet, Gabriel; Cesce, Colette; Mallet, Pierre; Levasseur, Jacques; tonnelier; musicien
    - Mise en apprentissage de François Robenard, par Pierre Robenard, son frère, manouvrier en Normandie, rue Perdue, auprès de Rolland Delamare, maître patenôtrier d'émail et marchand verrier, pont Saint-Michel., 15 mai 1600; MC/ET/I/56; fol. 0065
      contrat d'apprentissage; Perdue (rue); Saint-Michel (pont); Robenard, François; Robenard, Pierre; Delamare, Rolland; journalier; commerçant; verrier
    - Mise en apprentissage de Charles Poisson, par Nicolas Poisson, son père, honorable homme, marchand bourgeois de Paris, rue Saint-Denis, auprès de Jehan Berton, honorable homme, marchand drapier-chaussetier, rue de la Barillerie., 25 mai 1600; MC/ET/I/56; fol. 0073
      contrat d'apprentissage; Saint-Denis (rue); Barillerie (rue de la); Poisson, Charles; Poisson, Nicolas; Berton, Jehan; commerçant
    - Mise en apprentissage d'Isabelle Berault, par Marie Hauron, sa mère, veuve d'Antoine Berault, marchand bourgeois de Paris, rue de la Vieille-Monnaie, auprès de Geneviève Berault, sa soeur, marchande thallière-lingère, rue de la Vieille-Monnaie., 29 mai 1600; MC/ET/I/56; fol. 0074
      contrat d'apprentissage; Vieille-Monnaie (rue de la); Berault, Isabelle; Hauron, Marie; Berault, Antoine; Berault, Geneviève; commerçant; teinturier blanchisseur
    - Mise en apprentissage de Jehan Courbery, fils de défunt Jehan Courbery, greffier en Bretagne, auprès d'Antoine Thierry, maître tailleur de pierre, rue Montorgueil., 29 mai 1600; MC/ET/I/56; fol. 0075
      contrat d'apprentissage; Montorgueil (rue); Courbery, Jehan (fils); Courbery, Jehan (père); Thierry, Antoine; greffier; tailleur de pierre
    - Contrat de mariage entre Nicolas Lempereur, maître (illisible) ?, rue Hautefeuille, et Catherine Dozet., 28 juin 1600; MC/ET/I/56
      contrat de mariage; Hautefeuille (rue); Lempereur, Nicolas; Dozet, Catherine
    - Mise en apprentissage de Nicolas Regnier, par Denise Fouquet, sa mère, veuve de Nicolas Regnier, père, boulanger, quai de la Mégisserie, auprès de Baptiste Lenormant, honorable homme, maître coffretier-mallettier, pont Saint-Michel., 4 juillet 1600; MC/ET/I/56; fol. 102
      contrat d'apprentissage; Mégisserie (quai de la); Saint-Michel (pont); Regnier, Nicolas (fils); Fouquet, Denise; Regnier, Nicolas (père); Lenormant, Baptiste; boulanger
    - Inventaire après décès de Laurent Lestorcel, marchand drapier chaussetier, époux de honorable femme Agnès Gourlin, pont Saint-Michel, paroisse Saint-André-des-Arts., 10 juillet 1600; MC/ET/I/56
      inventaire après décès; Saint-Michel (pont); Lestorcel, Laurent; Gourlin, Agnès; commerçant; fabricant d'accessoires vestimentaires
    - Mise en apprentissage de Fiacre Maillet, par Marguerite Moreau, sa mère, veuve de Tristan Maillet, maître serrurier à Sens, au Palais-Royal, auprès de Geoffroy Magny, maître serrurier, rue de l'Hirondelle., 11 juillet 1600; MC/ET/I/56; fol. 108
      contrat d'apprentissage; Palais Royal; Hirondelle (rue de l'); Maillet, Fiacre; Moreau, Marguerite; Maillet, Tristan; Magny, Geoffroy; serrurier
    - Mise en apprentissage de Jehan François, par Claude François, son père, marchand hôtelier, auprès de Pierre Lestorel, maître drapier-chaussettier, pont Saint-Michel., 16 juillet 1600; MC/ET/I/56; fol. 110
      contrat d'apprentissage; Saint-Michel (pont); François, Jehan; François, Claude; Lestorel, Pierre; commerçant; hôtelier
    - Mise en apprentissage de Jehan Poullin, par Jehanne De Bresson, sa mère, veuve de Laurent Poullin, auprès de Nicolas Jacob, honorable homme, maître tailleur d'habits, bourgeois de Paris, pont Saint-Michel., 17 juillet 1600; MC/ET/I/56; fol. 111
      contrat d'apprentissage; Saint-Michel (pont); Poullin, Jean; De Bresson, Jeanne; Poullin, Laurent; Jacob, Nicolas; tailleur d'habits
    - Testament olographe de Guillaume de Gadaygne, seigneur chevalier des deux ordres du Roi, conseiller en son conseil privé et d'état, capitaine de 100 hommes d'armes des ordonnances de sa Majesté, sénéchal de Lyon, lieutenant général pour sa Majesté à Lyon, en Lyonnais, Forez et Beaujolais, comte de Verdun, et de Sye en Bourgogne, seigneur et baron de Bothéon, Meys et Mirebel au Forez, de Bermont au Lyonnais., 25 juillet 1600; MC/ET/I/56
      testament; Lyon (Rhône); Gadaygne, Guillaume de (comte de Verdun, et de Sye En Bourgogne, Seigneur et Baron de Bothéon, Meys etMirebel Au Forez, de Bermont au Lyonnais)
    - Mise en apprentissage de Louis Bourdon, par Rolland Bourdon, son frère, prêtre et religieux professeur en l'abbaye et monastère des Augustins, auprès de Simon Langlois, honorable homme, marchand drapier, maître chaussettier, sous la tonnellerie Saint-Eustache., 12 août 1600; MC/ET/I/56; fol. 131
      contrat d'apprentissage; Bourdon, Louis; Bourdon, Rolland; Langlois, Simon; prêtre; négociant
    - Mise en apprentissage de Claude Bonvallet, par Marie Bayons, sa mère, honorable femme, veuve de Charles Bonvallet, trésorier payeur de la gendarmerie de France, rue des Carmes, auprès de Jehan Rabel, marchand maître panetier, bourgeois de Paris, quai des Augustins., 17 août 1600; MC/ET/I/56; fol. 135
      contrat d'apprentissage; Carmes (rue des); Grands-Augustins (quai des); Bonvallet, Claude; Bayons, Marie; Bonvallet, Charles; Rabel, Jehan; trésorier payeur (Ancien Régime); commerçant
    - Mise en apprentissage de Pierre Delaroue, par Pierre Regnier, son procurateur, marchand de bois à Compiègne, auprès de Baptiste Lenormand, honorable homme, maître coffretier-mallettier, bourgeois de Paris, pont Saint-Michel., 31 août 1600; MC/ET/I/56; fol. 140
      contrat d'apprentissage; Compiègne (Oise); Saint-Michel (pont); Delaroue, Pierre; Regnier, Pierre; Lenormand, Baptiste; commerçant
    - Inventaire après décès de Jehan de Rost, marchand bourgeois de Paris, à la requête de sa femme Catherine Blastier, rue Saint-Honoré, paroisse Saint-Eustache., 3 octobre 1600; MC/ET/I/56
      inventaire après décès; Saint-Honoré (rue); Rost, Jehan de; Blastier, Catherine; commerçant
    - Testament de damoiselle Hieromine Le Coq, rue des Carmes, épouse d' honorable homme maître Pierre Aubin, conseiller du Roi en son siège présidial d'Angoulème., 13 octobre 1600; MC/ET/I/56
      testament; Carmes (rue des); Le Coq, Hieromine; Aubin, Pierre
    - Inventaire après décès de Jehan de Peiras, maître notaire au Châtelet, rue et paroisse Saint-Germain-l'Auxerrois, à la requête de Elisabeth Bernard, rue Saint-Honoré, paroisse Saint-Eustache., 12 novembre 1600; MC/ET/I/56
      inventaire après décès; Saint-Germain-l'Auxerrois (rue); Saint-Honoré (rue); Peiras, Jehan de; Bernard, Elisabeth; notaire
    - Testament de damoiselle Hieromine Le Coq, rue des Carmes, épouse d' honorable homme maître conseiller du Roi au siège présidial d'Angoulème., 17 novembre 1600; MC/ET/I/56
      testament; Carmes (rue des); Le Coq, Hieromine; Audin, Pierre
    - Mise en apprentissage de Guillaume Le Rouly, par Michel Sellier, son oncle, maçon, rue Saint-Yves, auprès de Léonard Gillot, honorable homme, maître teinturier en laine, fil et soie, rue de la Huchette., 21 novembre 1600; MC/ET/I/56; fol. 184
      contrat d'apprentissage; Huchette (rue de la); Le Rouly, Guillaume; Sellier, Michel; Gillot, Léonard; maçon
    - Mise en apprentissage de Claude Boudin, par Jehan Boudin, son père, honorable homme, marchand en champagne, rue Saint-Martin, auprès de Claude Auvry, honorable homme, marchand maître drapier-chaussettier, rue de la Barillerie., 30 novembre 1600; MC/ET/I/56; fol. 189
      contrat d'apprentissage; Saint-Martin (rue); Barillerie (rue de la); Boudin, Claude; Boudin, Jehan; Auvry, Claude; commerçant; commerçant
    - Mise en apprentissage d'Adrien Menge, par Jehanne Deraffle, sa mère, veuve de Martin Menge, meunier à Pontoise, auprès de Charles Deraffle, honorable homme, maître tailleur d'habits, faubourg Saint-Germain-des-Prés, rue de la Bucherie., 13 décembre 1600; MC/ET/I/56; fol. 198
      contrat d'apprentissage; Pontoise (Val-d'Oise); Saint-Germain-des-Prés (hameau); Bûcherie (rue de la); Menge, Adrien; Deraffle, Jeanne; Menge, Martin; Deraffle, Charles; meunier; tailleur d'habits
    - Contrat de mariage entre Jehan Champeau, racousteur en bas de soie, rue du Battoir, paroisse Saint-Côme, et Nicole Le Doulx, rue de la Mortellerie, paroisse Saint-Gervais., 18 décembre 1600; MC/ET/I/56
      contrat de mariage; Mortellerie (rue de la); Battoir (rue du); Champeau, Jehan; Le Doulx, Nicole
    - Mise en apprentissage de Joachim Lefrère, par Jehan Bachelier, marchand à Poissy, auprès d'Antoine Charpentier, honorable homme, marchand boucher, bourgeois de Paris, place aux Veaux,., 30 décembre 1600; MC/ET/I/56; fol. 206
      contrat d'apprentissage; Poissy (Yvelines); Veaux (place aux); Lefrère, Joachim; Bachelier, Jehan; Charpentier, Antoine; commerçant; boucher
  - Minutes. 1601, MC/ET/I/57; registre
    - Inventaire après décès de honorable homme maître Guillaume de Huz, procureur au parlement, et honorable femme Elisabeth Bernard, rue Saint-Honoré, paroisse Saint-Eustache., 2 janvier 1601; MC/ET/I/57
      inventaire après décès; Saint-Honoré (rue); Huz, Guillaume de; Bernard, Elisabeth
    - Contrat de mariage entre honorable homme Nicolas Quetin, tailleur d'habits, au bout du pont Saint-Michel, en la maison où demeure Michel Harouart, maître tailleur d'habits, paroisse Saint-André-des-Arts, et Catherine Caronget, veuve de Pierre Boullet, sur le quai des Augustins, paroisse Saint-André-des-Arts., 5 janvier 1601; MC/ET/I/57
      contrat de mariage; Saint-Michel (pont); Grands-Augustins (quai des); Quetin, Nicolas; Caronget, Catherine; Boullet, Pierre; Harouart, Michel; tailleur d'habits; tailleur d'habits
    - Testament de Yves Fagues, pont Saint-Michel, paroisse Saint-Barthélémy, en la maison de honorable homme Jehan Gonalles, originaire de Bretagne., 10 janvier 1601; MC/ET/I/57
      testament; Saint-Michel (pont); Fagues, Yves; Gonalles, Jehan
    - Inventaire après décès de dame Madeleine François, veuve de noble homme maître Michel Buffet, au village de Vanves, proche de paris., 26 février 1601; MC/ET/I/57
      inventaire après décès; Vanves (Hauts-de-Seine); Francois, Madeleine; Buffet, Michel
    - Testament de Joachime de Roger, veuve de Laurent de La Coste, argentier de monseigneur le grand écuyer, de France, rue de la Mortellerie, paroisse Saint-Gervais., 26 avril 1601; MC/ET/I/57
      testament; Mortellerie (rue de la); Roger, Jaochime de; La Coste, Laurent de
    - Mise en apprentissage de Charles Lucien, par René Cossart, son beau-frère, huissier au Châtelet de Paris, rue Saint-Martin, auprès de Pierre Lestorel, honorable homme, marchand maître drapier-chaussettier, pont Saint-Michel., 22 juin 1601; MC/ET/I/57; fol. 100
      contrat d'apprentissage; Saint-Martin (rue); Saint-Michel (pont); Lucien, Charles; Cossart, René; Lestorel, Pierre; huissier de justice; commerçant; fabricant d'accessoires vestimentaires; tisserand
    - Contrat de mariage entre Guillaume Bottin, maître jardinier à Vaugirard, et Antoinette Pridier, pays de Brie., 9 juillet 1601; MC/ET/I/57